【裁判字號】    98,審訴,1742
【裁判日期】    980831
【裁判案由】    偽造文書等
【裁判全文】
臺灣桃園地方法院刑事判決            98年度審訴字第1742號
公  訴  人  臺灣桃園地方法院檢察署檢察官
被      告  甲○○
指定辯護人  本院公設辯護人林銘宏
上列被告因偽造文書等案件，經檢察官提起公訴（起訴案號：98
年度偵字第8242號），被告於本院準備程序進行中，就被訴事實
為有罪之陳述，經本院告知簡式審判程序意旨，並聽取當事人及
辯護人、被告之意見後，本院合議庭裁定由受命法官獨任依簡式
審判程序審理，茲判決如下：
    主  文
甲○○犯竊盜罪，處拘役貳拾日，如易科罰金，以新臺幣壹仟元
折算壹日，緩刑貳年; 又行使偽造私文書，足以生損害於他人，
處有期徒刑貳月，如易科罰金，以新臺幣壹仟元折算壹日，緩刑
貳年，偽造「乙○○」之署押壹枚沒收。
    事  實
一、緣甲○○與乙○○為前男女朋友關係，甲○○於民國98年4
    月2日晚間11時許，在桃園縣桃園市○○○街50號即乙○○
    之住處聊天，要求乙○○購物未果，竟意圖為自己不法之所
    有，趁乙○○不注意，以徒手竊取乙○○所有置放於皮夾內
    之台新商業銀行（下稱台新銀行）雙料白金卡1 張（卡號00
    00000000000000號），得手後，復基於意圖為自己不法之所
    有及偽造私文書以行使之犯意，於翌（3） 日上午10時50分
    許，持前開台新銀行信用卡至桃園縣八德市○○路○ 段455
    號北二汽車百貨音響商店（下稱北二汽車百貨），刷卡購買
    新臺幣（下同）1 萬5,500 元之飛來訊衛星導航機1 台，並
    於簽帳單上偽造「乙○○」之署名1 枚後，交予不知情之店
    員黃育國行使之，用以表示係乙○○本人刷卡消費，致黃育
    國陷於錯誤，而同意交付商品，並由其他不知名店員協助將
    上開導航機裝在甲○○所有車號5312-MW 號自小客車上，足
    生損害於乙○○及台新銀行對於信用卡帳務管理之正確性。
    嗣乙○○於98年4 月3 日上午11時35分許，接獲台新銀行消
    費通知簡訊後，查知遺失前開台新銀行信用卡後，報警處理
    ，經偕同警於98年4 月3 日下午3 時25分許，在桃園縣八德
    市○○路59號之甲○○之住處，起出前開台新銀行信用卡及
    消費存根聯各1 張及於98年4 月3 日晚間9 時35分許，在停
    於桃園縣桃園市縣○路51號前，甲○○所有上開車輛上，起
    出上開所購得之飛來訊衛星導航機1 臺。
二、案經桃園縣政府警察局桃園分局報請臺灣桃園地方法院檢察
    署檢察官偵查起訴。
    理  由
一、本案被告甲○○所犯之罪，並非法定刑為死刑、無期徒刑或
    最輕本刑3 年以上有期徒刑之罪，亦非高等法院管轄第一審
    之案件，而被告於準備程序中就被訴事實已為有罪之陳述，
    經本院告知簡式審判程序之旨，並聽取公訴人、被告及辯護
    人之意見後，本院合議庭乃依刑事訴訟法第273 條之1 第1
    項規定，裁定由受命法官獨任進行簡式審判程序，合先敘明
    。
二、上揭事實業據被告甲○○於警詢、偵查及本院審理中均坦承
    不諱，核與證人即被害人乙○○於偵查中之指述及證人即北
    二汽車百貨之店員黃育國於警詢中證述之情節相符，復有桃
    園縣政府警察局桃園分局之扣押筆錄、扣押物品目錄表2 份
    、贓物認領保管單影本1 張、被害人乙○○收受消費通知簡
    訊之翻拍照片1 張、被害人乙○○指認被告甲○○之個人基
    本資料及照片影本1 張、信用卡影本1 張及信用卡存根聯1
    張暨其翻拍照片2 張、證人黃育國指認被告甲○○至北二汽
    車百貨消費之監視畫面翻拍照片10張、被告甲○○所有車號
    5312-MW 號自小客車上查獲飛來訊衛星導航機1 臺之照片4
    張等附卷可稽，足認被告前開任意性自白與事實相符，堪以
    採信。綜上，本件事證明確，被告犯行已堪認定，應依法論
    罪科刑。
三、核被告所為，係犯刑法第320 條第1 項之竊盜罪、第216 條
    、第210 條之行使偽造私文書罪及同法第339 條第1 項詐欺
    取財罪。被告消費簽帳單上偽造「乙○○」署名之行為，為
    偽造私文書行為，被告復持以行使之，其偽造私文書之低度
    行為，為行使之高度行為所吸收，不另論罪。又被告所犯行
    使偽造私文書、詐欺取財行為間，係基於單一盜刷信用卡消
    費之決意，為達成該犯行所為之各個舉動，應屬法律概念之
    一行為，其一行為觸犯數罪名，爰依刑法第55條規定，應從
    一重即行使偽造私文書罪處斷。被告上開竊盜罪及行使偽造
    私文書二罪間，犯意各別，行為互殊，應分論併罰之。爰審
    酌被告無前科，素行良好，有臺灣高等法院被告前案紀錄表
    1 張在卷可稽，又被告竊取被害人即前男友乙○○之信用卡
    1 張，並持往行使偽造私文書而詐得飛來訊衛星導航機1 臺
    所生危害非鉅，犯後坦承犯行，態度尚稱良好，且業與被害
    人乙○○達成和解，有被告所提和解書影本2 張附卷可考，
    及犯罪之動機、目的、手段等一切情狀，分別量處如主文所
    示之刑，並諭知易科罰金之折算標準。又被告5 年以內未曾
    因故意犯罪受有期徒刑以上刑之宣告，有卷附臺灣高等法院
    被告前案紀錄表可參，本院認其經此教訓後，當知警惕，應
    無再犯之虞，因認其所受宣告之刑，以暫不執行為適當，併
    予宣告緩刑2 年，以啟自新。至被告於消費簽帳單上偽造「
    乙○○」之署名1 枚，不問屬於犯人與否，均應依刑法第
    219 條規定併予宣告沒收。
據上論斷，依刑事訴訟法第273 條之1 第1 項、第299 條第1 項
前段，刑法第320 條第1 項、第216 條、第210 條、第339 條第
1 項、第41條第1 項前段、第55條、第74條第1 項、第219 條，
刑法施行法第1 條之1 第1 項、第2 項前段判決如主文。
本案經檢察官王惟琪到庭執行職務。
中    華    民    國    98    年    8     月    31    日
                    刑事庭  法  官  鍾雅蘭
以上正本證明與原本無異。
如不服本判決，應於判決送達後10日內向本院提出上訴狀（應附
繕本），其未敘述上訴理由者，應於上訴期間屆滿後20日內補提
理由書狀於本院，上訴於臺灣高等法院。
                            書記官  楊郁馨
中    華    民    國    98    年    8     月    31    日
附錄本案論罪科刑法條：
中華民國刑法第320條第1項
意圖為自己或第三人不法之所有，而竊取他人之動產者，為竊盜
罪，處五年以下有期徒刑、拘役或五百元以下罰金。
中華民國刑法第210條
偽造、變造私文書，足以生損害於公眾或他人者，處五年以下有
期徒刑。
中華民國刑法第216條
行使第二百十條至第二百十五條之文書者，依偽造、變造文書或
登載不實事項或使登載不實事項之規定處斷。
中華民國刑法第339條第1項
意圖為自己或第三人不法之所有，以詐術使人將本人或第三人之
物交付者，處五年以下有期徒刑、拘役或科或併科一千元以下罰
金。


司法院資訊處製作；財團法人民間司法改革基金會備份。
